【裁判字號】    89,訴,740
【裁判日期】    890818
【裁判案由】    強盜等
【裁判全文】
臺灣彰化地方法院刑事判決                          八十九年度訴字第七四號
    公  訴  人  臺灣彰化地方法院檢察署檢察官
    被      告  丁○○
    指定辯護人  本院公設辯護人乙○○
右列被告因強盜等案件，經檢察官提起公訴 (八十九年度偵字第一０八七號、第一二
一二號)，本院判決如左：
    主  文
丁○○意圖為自己不法之所有，以強暴至使不能抗拒，而使他人交付其物，處有期徒
刑參年陸月；又意圖為自己不法之所有，而搶奪他人之動產，處有期徒刑壹年，應執
行有期徒刑肆年伍月。
扣案之西瓜刀壹把沒收。
    事  實
一、丁○○意圖為自己不法之所有，於民國八十九年一月二十五日十九時三十分許，
    在彰化縣伸港鄉○○村○○路○段三二七號百利超商內，持其所有之鎮西瓜刀乙
    把，架在當時於該超商內工作之店員甲○○之頸部上，嚇令甲○○交付新台幣（
    下同）三千元，致使甲○○在不能抗拒下，而交付三千元與丁○○。丁○○旋另
    基於為自己不法所有之意圖，於翌日即同年月二十六日凌晨四時四十分許，至彰
    化縣和美鎮○○路○段七一五號７─１１便利商店內，自行進入櫃內開啟收銀
    機，向店員戊○○稱要向老板借錢，趁蔡宗儒打電話予老板丙○○之際，強取收
    銀機內之現金二千六百五十元，得逞後逃逸。嗣經警循線分別於八十九年一月二
    十六日七時三十分許及同月三十一日十四時四十分許在彰化縣線西鄉○○村○○
    路七十八號逮捕丁○○，並扣得丁○○於上述７─１１便利商店內搶奪後花用剩
    餘之一百五十元及西瓜刀一把。
二、案經彰化縣警察局和美分局報請臺灣彰化地方法院檢察署檢察官偵查起訴。
    理  由
一、訊之被告丁○○對其右揭犯行坦白承認，核與被害人甲○○、蔡宗儒指述被害之
    情節、證人丙○○結證並不認識被告之詞，大致相符，復有西瓜刀一把扣案、贓
    物領據一張附卷可證。至其辯稱：當時有吃藥頭腦不清云云，並不足以採為有利
    於其之認定，否則，吾人豈不是有自陷意識迷亂之地步而胡亂非為之權利，且其
    既頭腦不清，為何還要出門，並知強取被害人之財物，顯見其意識十分清楚，並
    無異狀，更見其所謂吃藥，實係為己犯案之壯膽，實無值採。是被告犯行均堪認
    定，應依法予以論科。
二、核被告丁○○所為，係犯刑法第三百二十五條第一項搶奪罪及同法第三百二十八
    條第一項之強盜罪。其所犯上開二罪間，犯罪各別，行為互異，應予分論併罰。
    爰審酌被告犯罪之動機、目的、方法、手段、所得利益，其前有犯罪記錄，品行
    不佳，且其正值青年，竟不知循正途以獲取報酬，反圖不勞而獲，強取他人財物
    ，又觀其選擇在夜晚及深夜之際，人之反應薄弱之時犯罪，雖所得財物有限，但
    其行為潛在之危險性極大，所生危害不輕，及其犯後已坦認犯行，犯後態度尚稱
    良好等一切情狀，量處如主文所示之刑，以示懲儆。扣案之西瓜刀乙支，係被告
    所有，供其犯本罪所用，業據其供認在卷，應依法併予宣告沒收。
據上論斷，應依刑事訴訟法第二百九十九條第一項前段、刑法第三百二十五條第一項
、第三百二十八條第一項、第五十一條第五款、第三十八條第一項第二款，判決如主
文。
本案經檢察官黃鼎鈞到庭執行職務。
中    華    民    國    八十九      年      八      月      十八        日
                                臺灣彰化地方法院刑事第一庭
                                    法      官  葛  永  輝
右正本證明與原本無異。
如不服本判決，應於判決送達後十日內向本院提出上訴狀( 須附繕本 )。
                                    法院書記官  吳    嘉
中    華    民    國    八十九      年      八      月     二十四       日


司法院資訊處製作；財團法人民間司法改革基金會備份。
